【裁判字號】    97,台上,587
【裁判日期】    970327
【裁判案由】    給付資遣費
【裁判全文】
最高法院民事裁定              九十七年度台上字第五八七號
上  訴  人  甲○○
            乙○○
            丙○○
                    樓之2
共      同
訴訟代理人  陳佳俊律師
被 上訴 人  群健有線電視股份有限公司
法定代理人  丁○○
訴訟代理人  陳怡成律師
上列當事人間請求給付資遣費事件，上訴人對於中華民國九十六
年十二月十九日台灣高等法院台中分院第二審更審判決（九十六
年度勞上更(一)字第三號），提起上訴，本院裁定如下：
    主  文
上訴駁回。
第三審訴訟費用由上訴人負擔。
    理  由
按上訴第三審法院，非以原判決違背法令為理由，不得為之。又
提起上訴，上訴狀內應記載上訴理由，其以民事訴訟法第四百六
十九條所定事由提起第三審上訴者，應於上訴狀內表明，原判決
所違背之法令及其具體內容，暨依訴訟資料合於該違背法令之具
體事實。其依同法第四百六十九條之一規定提起上訴者，並應具
體敘述為從事法之續造、確保裁判之一致性或其他所涉及之法律
見解具有原則上重要性之理由。同法第四百六十七條、第四百七
十條第二項分別定有明文。而依同法第四百六十八條規定，判決
不適用法規或適用不當者，為違背法令；依同法第四百六十九條
規定，判決有該條所列各款情形之一者，為當然違背法令。是當
事人提起第三審上訴，如合併以同法第四百六十九條及第四百六
十九條之一之事由為上訴理由時，其上訴狀或理由書應表明該判
決所違背之法令條項，或有關判例、解釋字號，或成文法以外之
習慣或法理等及其具體內容，暨係依何訴訟資料合於該違背法令
之具體事實，並具體敘述為從事法之續造、確保裁判之一致性或
其他所涉及之法律見解具有原則上重要性之理由。如未依上述方
法表明，或其所表明者與上開法條規定不合時，即難認為已合法
表明上訴理由，其上訴自非合法。本件上訴人對於原判決提起第
三審上訴，雖以該判決違背法令為由，惟核其上訴理由狀所載內
容，係就原審取捨證據、認定事實及解釋契約之職權行使所論斷
：查被上訴人廣告組舊制業績獎金制度（下稱舊制）之計算方式
，係以廣告組總業績除以廣告組總人數，並無員工可基於自由意
願選用另一個人業績獎金制度。而被上訴人於民國九十四年五月
二十日實施新制（下稱新制），與舊制不同者，乃在於改採個人
業績依其級距計算個人業績獎金，較符合依貢獻度發給獎金之精
神，再比較其所設門檻，新制具有鼓舞業績好員工之作用，反而
有利於員工，更為公平、合理，具有必要性；而上開新制，在未
經員工自由意志同意選用之前，並不當然會造成員工適用獎金制
度實質之變更，上訴人雖與訴外人李俊杰合計四人選擇舊制，而
其餘三名員工已選用新制，則被上訴人依變更後新制計算及發放
獎金，上訴人自應受其拘束。況勞動契約是個別存在，被上訴人
未要求上訴人選用新制，即屬依約履行，並未變更勞動條件，更
非不利於上訴人之變動。上訴人選擇舊制，造成分得獎金額度減
少，實係受同一部門其他員工勞動契約自由選擇之影響，與被上
訴人施行新制無涉，要難認有何法律上之相當因果關係存在。被
上訴人並不負有主動調整變更彼此所合意之舊制業績額與獎金率
之義務，則上訴人因其他員工追求自己最大利益之合法契約自由
選擇權行使結果，請求被上訴人負責下修獎金門檻，顯屬無據。
又被上訴人就客戶之分配，係依據最近簽約之事實為依據，以避
免公司員工內部之惡性競爭，是其所為客戶名單限制屬內部行政
管理措施，為雇主之合法管理權，與勞動契約是否變更並無關係
。上訴人自不得遽指被上訴人有違反勞動契約或勞工法令，或不
依勞動契約給付工作報酬之情事。則上訴人以此主張被上訴人違
反勞動基準法第十四條第一項第五款、第六款規定，不經預告終
止契約，而依同法第十四條第四項準用第十七條規定，請求被上
訴人給付資遣費，即屬無據，不應准許等情，指摘為不當，並就
原審命為辯論及已論斷者，泛言謂為違法，而非表明該判決所違
背之法令及其具體內容，暨依訴訟資料合於該違背法令之具體事
實，更未具體敘述為從事法之續造、確保裁判之一致性或其他所
涉及之法律見解具有原則上重要性之理由，難認其已合法表明上
訴理由。依首揭說明，應認其上訴為不合法。
據上論結，本件上訴為不合法。依民事訴訟法第四百八十一條、
第四百四十四條第一項前段、第九十五條、第七十八條、第八十
五條第一項前段，裁定如主文。
中    華    民    國  九十七  年    三    月  二十七  日
                      最高法院民事第六庭
                          審判長法官  朱  建  男
                                法官  顏  南  全
                                法官  林  大  洋
                                法官  鄭  傑  夫
                                法官  蘇  清  恭
      本件正本證明與原本無異
                                      書  記  官
中    華    民    國  九十七  年    四    月    八    日
                                                      V


司法院資訊處製作；財團法人民間司法改革基金會備份。
